臺灣臺北地方法院宣示判決筆錄　　　　　96年度易字第1658號
公　訴　人　臺灣臺北地方法院檢察署檢察官
被　　　告　丙○○
指定辯護人　本院公設辯護人唐禎琪
上列被告因犯竊盜等案件，經檢察官提起公訴（九十五年調偵字
第一七三九八號），被告於本院審判期日中與檢察官達成協商合
意，由檢察官聲請本院改依協商程序而為判決，於中華民國九十
六年十月二十六日下午四時，在本院第八法庭宣示判決，出席職
員如下：
　　法　官　雷淑雯
　　書記官　胡詩唯
　　通　譯　施耀庭
法官起立朗讀判決主文、犯罪事實要旨、處罰條文，及告以上訴
限制、期間並提出上訴狀之法院，且諭知記載其內容：
一、主  文：
    丙○○故買贓物，累犯，處有期徒刑月，如易科罰金，以
    新臺幣壹仟元折算壹日，減為有期徒刑壹月又拾伍日，如易
    科罰金，以新臺幣壹仟元折算壹日；又收受贓物，累犯，處
    有期徒刑月，如易科罰金，以新臺幣壹仟元折算壹日，減
    為有期徒刑壹月又拾伍日，如易科罰金，以新臺幣壹仟元折
    算壹日；又共同攜帶兇器，毀壞安全設備竊盜，累犯，處有
    期徒刑捌月，減為有期徒刑肆月，如易科罰金，以新臺幣壹
    仟元折算壹日，扣案之長型手電筒壹支、短型手電筒壹支、
    拔釘起子壹支、油壓剪壹支、銼刀壹支、一字型螺絲起子壹
    支、省力扳手壹組、切割器壹組及釘鈸壹支均沒收。應執行
    有期徒刑陸月，如易科罰金，以新臺幣壹仟元折算壹日，扣
    案之長型手電筒壹支、短型手電筒壹支、拔釘起子壹支、油
    壓剪壹支、銼刀壹支、一字型螺絲起子壹支、省力扳手壹組
    、切割器壹組及釘鈸壹支均沒收。
二、犯罪事實要旨：
（一）丙○○前於民國八十九年間因犯竊盜罪，經臺灣板橋地方
      法院於九十一年五月三日以九十一年度易緝字第六六號判
      決判處有期徒刑一年四月，於同年六月二十八日確定。復
      於九十年間因犯強盜罪，經臺灣板橋地方法院於九十年五
      月十六日以九十年度訴字第五一八號判決判處有期徒刑二
      年八月，經臺灣高等法院於同年八月三日以九十年度上訴
      字第二二八九號判決駁回上訴，於同年九月六日確定。上
      開二罪，經臺灣板橋地方法院以九十一年度聲字第二○八
      七號裁定應執行有期徒刑三年十一月確定，於九十一年二
      月四日入監執行。又於九十一年間因犯偽造文書罪，經臺
      灣板橋地方法院於九十一年七月二十九日以九十一年度簡
      字第二○○號判決判處有期徒刑六月，於同年十一月十五
      日確定，應於九十五年二月三日接續執行，並於九十四年
      八月十六日因縮短刑期假釋出監，假釋中付保護管束，於
      九十五年五月六日保護管束期滿，其假釋未經撤銷，而以
      已執行論。
（二）丙○○於九十五年七月中旬某日，在臺北巿大同區○○○
      路臺北橋下，明知真實姓名、年籍均不詳，綽號「志偉」
      之成年男子所出售乙○○所有之耳環一個係真實姓名、年
      籍均不詳之成年男子於同年月七日上午九時許，在臺北巿
      中山區○○○路○段三三巷三一號乙○○住處內行竊取得
      之贓物，竟以新臺幣（下同）一千五百元之價格，向上開
      綽號「志偉」之成年男子購買之。
（三）丙○○九十五年八月四日上午十一時三十分許，在臺北巿
      中山區○○路○段與建國北路口建成公園地下停車場內，
      明知前開綽號「志偉」之成年男子放置在丙○○所有八Ａ
      —七一八七號自用小客車內之丁○○所有馬來西亞護照一
      本、ＵＳＢ（起訴書誤載為ＬＩＳＢ）行動卸除式磁碟四
      個及黑色皮包一個係前揭綽號「志偉」之成年男子於九十
      五年八月一日晚上九時四十分許（起訴書誤載為九十三年
      八月一日廿一日四十分許念），在臺北巿士林區○○路五
      六七號一樓六丁○○住處內行竊取得之贓物，竟無償予以
      收受。嗣於九十五年八月四日晚上七時三十分許，在上開
      停車場Ｂ１為警查獲。
（四）丙○○與前開綽號「志偉」之成年男子共同基於意圖為自
      己不法所有之犯意聯絡，於九十五年八月四日中午十二時
      十五分許，由前開綽號「志偉」之成年男子攜帶其所有長
      型手電筒一支、短型手電筒一支及客觀上足以對人之生命
      、身體、安全構成威脅，且具有危險性而屬兇器之拔釘起
      子一支、油壓剪一支、銼刀一支、一字型螺絲起子一支、
      省力扳手一組、切割器一組及釘鈸一支，與丙○○一同前
      往臺北巿中山區○○路○段一七四巷二號一樓至三樓甲○
      ○住處，乘無人在家之際，由前開綽號「志偉」之成年男
      子先以上開油壓剪一支毀壞前開甲○○住處一樓浴室窗戶
      安全設備，再開啟甲○○住處一樓後門讓丙○○進入，而
      均無故侵入住宅後，由前開綽號「志偉」之成年男子在甲
      ○○住處一樓至三樓內各處，徒手竊取甲○○所有之四萬
      八千八百元、金項鍊六條、金手鍊四條、金戒指二個、耳
      環六對、胸針二個及手錶五只等財物得手，丙○○則在前
      開甲○○住處一樓後門窗戶旁把風。嗣於同日下午一時許
      ，在臺北巿中山區○○路○段一七四巷二號為警查獲，並
      當場扣得綽號「志偉」之成年男子所有長型手電筒一支、
      短型手電筒一支、拔釘起子一支、油壓剪一支、銼刀一支
      、一字型螺絲起子一支、省力扳手一組、切割器一組及釘
      鈸一支。
三、處罰條文：
    刑法第二十八條、第三百二十一條第一項第二款、第三款、
    第三百四十九條第一項、第二項、第四十七條第一項、第四
    十一條第一項前段、第二項、第五十一條第五款、第三十八
    條第一項第二款，刑法施行法第一條之一第一項、第二項前
    段，中華民國九十六年罪犯減刑條例第二條第一項第三款、
    第七條、第九條、第十條第一項。
四、協商判決除有刑事訴訟法第四百五十五條之四第一項第一款
    於本院訊問程序終結前，被告撤銷協商合意或檢察官撤回協
    商聲請者；第二款被告協商之意思非出於自由意志者；第四
    款被告所犯之罪非第四百五十五條之二第一項所定得以協商
    判決者；第六款被告有其他較重之裁判上一罪之犯罪事實者
    ；第七款法院認應諭知免刑或免訴、不受理者情形之一，及
    違反同條第二項「法院應於協商合意範圍內為判決；法院為
    協商判決所科之刑，以宣告緩刑、二年以下有期徒刑、拘役
    或罰金為限」之規定者外，不得上訴。
五、本件如得上訴，而如不服本件判決，得自收受判決送達之日
    起十日內，向本院提出上訴書狀，上訴於第二審法院。
中　　華　　民　　國　九十六　年　  十　　月　二十六　日
                臺灣臺北地方法院刑事第一庭
                    書  記  官　胡詩唯
                    法    　官　雷淑雯
上正本證明與原本無異。
中　　華　　民　　國　九十六　年　  十　　月　二十六　日
　　　　  　　　  　書  記  官　胡詩唯
